臺灣高雄地方法院高雄簡易庭民事判決
111年度雄簡字第1813號
原      告  李孟翰  

被      告  孫慎鴻  

上列當事人間請求損害賠償事件，本院於民國（下同）111年10
月26日言詞辯論終結，判決如下：
    主      文
被告應給付原告新臺幣（下同）109,000元，及自111年9月28日
起至清償日止，依照年息5%計算之利息。
訴訟費用由被告負擔。
本判決第一項得假執行，但被告如以109,000元預供擔保，免為
假執行。
    事實及理由
一、原告主張：被告可預見詐騙集團向不特定民眾詐騙金錢後，
    為躲避檢警追緝並掩飾、隱匿詐欺犯罪所得去向、所在，常
    利用他人存款帳戶、提款卡、密碼以轉帳方式轉出詐欺犯罪
    所得，切斷詐得款項來源與詐欺犯行之關聯，隱匿犯罪所得
    之來源、去向及所在，而逃避國家之追訴、處罰。竟仍基於
    幫助詐欺取財之意思，於110年5月20日前之某日，在不詳地
    點，將其申設之中國信託商業銀行帳號000000000000號（下
    稱系爭帳戶）之存摺、提款卡、密碼及網路銀行密碼，出借
    予真實姓名年籍不詳，自稱「國正」之成年人，而以此方式
    容任「國正」與所屬詐欺集團成員使用系爭帳戶。嗣該詐騙
    集團成員先在影片分享網站YouTube刊登新時代方位投資廣
    告，導致原告點擊瀏覽網站後，復有詐欺集團成員以通訊軟
    體LINE暱稱「心瑜」及「李書豪」與原告聯繫，佯稱：配合
    平台匯款保證金可獲利等等，致原告陷於錯誤而於110年5月
    29日匯款10萬元、9000元至系爭帳戶，旋遭該詐騙集團成員
    提領殆盡。因此，依侵權行為之法律關係，提起本件訴訟，
    請求法院判決被告應給付原告109,000元及自起訴狀繕本送
    達次日起至清償日止依年息5%計算的利息。
二、被告則以：對於原告主張的詐騙事實以及被告提供帳戶構成
    幫助詐欺的事實不爭執，有誠意與原告和解，但金額可能無
    法如原告所要求等等為辯解，並請求駁回原告之訴。
三、法院為判斷的理由：
    按因故意或過失，不法侵害他人之權利者，負損害賠償責任
    。故意以背於善良風俗之方法，加損害於他人者亦同；數人
    共同不法侵害他人之權利者，連帶負損害賠償責任；不能知
    其中孰為加害人者亦同；造意人及幫助人，視為共同行為人
    ，民法184 條第1 項、第185 條第1 項、第2 項分別定有明
    文。經調查，被告對於上揭原告所主張被詐欺以及交付系爭
    帳戶構成幫助詐欺等等均無爭執，且經本院調閱臺灣高雄地
    方檢察署110年度偵字第24493號刑事偵查電子卷宗核閲屬實
    ，被告共同侵權行為可以認定。被告所為幫助詐騙集團遂行
    詐騙行為，而詐騙集團的詐騙行為顯然是故意以背於善良風
    俗之方法，加損害於他人，構成侵權行為。被告幫助行為與
    損害之發生有相當因果關係，自應依法負擔連帶侵權責任。
四、綜上所述，原告依侵權行為法律關係，請求被告給付原告10
    9,000元，及自起訴狀繕本送達翌日即111年9月28日起至清
    償日止，依照年息5%計算之利息，洵屬有據，應予准許。
五、本件係就民事訴訟法第427 條第1 項訴訟適用簡易程序所為
    被告敗訴之判決，因此依職權宣告假執行，並諭知被告得供
    擔保免為假執行。
六、訴訟費用負擔之依據：民事訴訟法第78條。
中　　華　　民　　國　　111 　年　　11　　月　　9 　　日
                  高雄簡易庭  法    官  黃宣撫
以上正本證明與原本無異。　　　　　　　　　 
如不服本判決，應於判決送達後20日內向本庭提出上訴狀。（須
按他造當事人之人數附繕本）。如委任律師提起上訴者，應一併
繳納上訴審裁判費。　　
中　　華　　民　　國　　111 　年　　11　　月　　10　　日
                              書 記 官   吳紫瑄